pt-BR: Tipo de adesivo para unhas postiças: Adesivos; Cola; Cola e adesivos; Nenhum; Outro
nl: Nepnagel lijmtype: Plaktabletten; Lijm; Lijm en plaktabletten; Geen; Andere
it: Tipo di adesivo per unghie finte: Adesivi; Colla; Colla e adesivi; Nessuna; Altro
bg-BG: Тип лепило за изкуствени нокти: Лепящи табове; Лепило; Лепило и лепящи табове; Няма; Други
fi: Tekokynsien liimatyyppi: Liimateippi; Liima; Liima ja liimateippi; Ei mitään; Muu
ro-RO: Tip de adeziv pentru unghii false: Benzi adezive; Lipici; Lipici și benzi adezive; Niciuna; Altele
da: Klæbemiddeltype til kunstige negle: Klæbestrimler; Lim; Lim og klæbestrimler; Ingen; Andet
ko: 인조 네일 접착제 유형: 접착 탭; 글루; 글루 및 접착 탭; 없음; 기타
zh-TW: 假指甲黏合劑類型: 黏貼片; 膠水; 膠水和黏貼片; 無; 其他
sk-SK: Typ lepidla na umelé nechty: Lepiace štítky; Lepidlo; Lepidlo a lepiace štítky; Žiadny; Iné
ja: つけ爪接着剤タイプ: 接着タブ; グルー; グルーと接着タブ; なし; その他
zh-CN: 假指甲粘合剂类型: 贴片胶贴; 胶水; 胶水和贴片胶贴; 无; 其他
nb: Limtype for falske negler: Selvklebende lapper; Lim; Lim og selvklebende lapper; Ingen; Annet
sl-SI: Tip lepila za umetne nohte: Lepilni trakovi; Lepilo; Lepilo in lepilni trakovi; Brez; Drugo
ru: Тип клея для накладных ногтей: Клейкие полоски; Клей; Клей и клейкие полоски; Нет; Другой
vi: Loại keo dán móng giả: Miếng dán; Keo; Keo và miếng dán; Không có; Khác
tr: Takma tırnak yapıştırıcı tipi: Yapışkan bantlar; Yapıştırıcı; Yapıştırıcı ve yapışkan bantlar; Hiçbiri; Diğer
de: Kunstnagel-Klebertyp: Klebelaschen; Kleber; Kleber und Klebelaschen; Keine; Sonstiges
sv: Lösnagellimmets typ: Limflikar; Lim; Lim och limflikar; Inga; Övrigt
th: ประเภทกาวเล็บปลอม: แผ่นกาว; กาว; กาวและแผ่นกาว; ไม่มี; อื่นๆ
fr: Type d’adhésif pour faux ongles: Pastilles adhésives; Colle; Colle et pastilles adhésives; Aucune; Autre
el: Τύπος κόλλας ψεύτικων νυχιών: Αυτοκόλλητες ταινίες; Κόλλα; Κόλλα και αυτοκόλλητες ταινίες; Καμία; Άλλο
en: False nail adhesive type: Adhesive tabs; Glue; Glue and adhesive tabs; None; Other
lt-LT: Dirbtinių nagų klijų tipas: Lipnios juostelės; Klijai; Klijai ir lipnios juostelės; Nėra; Kita
hr-HR: Tip ljepila za umjetne nokte: Ljepljive trake; Ljepilo; Ljepilo i ljepljive trake; Nema; Ostalo
pt-PT: Tipo de adesivo para unhas postiças: Adesivos; Cola; Cola e adesivos; Nenhum; Outro
hu: Műkörömragasztó típusa: Ragasztó fülecskék; Ragasztó; Ragasztó és ragasztó fülecskék; Egyik sem; Egyéb
cs: Typ lepidla na umělé nehty: Lepicí pásky; Lepidlo; Lepidlo a lepicí pásky; Žádný; Jiné
pl: Typ kleju do sztucznych paznokci: Taśmy samoprzylepne; Klej; Klej i taśmy samoprzylepne; Brak; Inne
es: Tipo de adhesivo para uñas postizas: Pestañas adhesivas; Pegamento; Pegamento y pestañas adhesivas; Ninguno; Otros